【裁判字號】    95,交聲,562
【裁判日期】    950725
【裁判案由】    違反道路交通管理處罰條例聲明異議
【裁判全文】
臺灣臺北地方法院交通事件裁定         95年度交聲字第562號
    原處分機關  臺北市交通事件裁決所
    異議人即
    受處分人    甲○○
上列異議人即受處分人因違反道路交通管理處罰條例案件，對於
臺北市交通事件裁決所九十五年六月一日所為之處分（原處分：
北市裁三字第裁二二－Ａ00000000號），聲明異議，本
院裁定如下：
    主  文
異議駁回。
    理  由
一、按禁止臨時停車線為紅色實線，用以指示禁止臨時停車路段
    ，道路交通標誌標線號誌設置規則第一百六十九條第一項、
    第二項定有明文。又汽車在禁止臨時停車處所不得停車，道
    路交通安全規則第一百十二條第一項第一款亦有明文。而汽
    車駕駛人在禁止臨時停車處所停車者，處新臺幣（下同）六
    百元以上一千二百元以下罰鍰，道路交通管理處罰條例第五
    十六條第一項第一款亦規定甚明。
二、原處分機關係以本件異議人即受處分人甲○○所有之車牌號
    碼ＢＴ－七一０號營業用小客車，於民國九十五年四月三日
    上午七時二十四分許，在臺北市○○○路○段一三七巷四弄
    三十三號前之道路路面劃設有禁止臨時停車（紅色實線）標
    線處違規停車，因駕駛人不在現場，經警逕行以拍照之方式
    採證，並以異議人有違反前揭道路交通管理處罰條例第五十
    六條第一項第一款規定之行為而掣單舉發，嗣異議人於舉發
    通知單上所載之應到案日期前向原處分機關提出申訴，經原
    處分機關函請舉發單位調查結果，以經現場勘查該處紅線明
    顯，仍認異議人有上開違規行為，原處分機關乃依前揭道路
    交通管理處罰條例第五十六條第一項第一款之規定，於九十
    五年六月一日以北市裁三字第裁二二－Ａ00000000
    號裁決書裁處異議人罰鍰九百元在案。
三、異議人聲明異議意旨固不否認有於前開時間將其所有之ＢＴ
    －七一０號營業用小客車停放在上揭地點之事實，惟辯稱：
    有關伊停車位置是否有明顯紅線，雖原處分機關請舉發單位
    查證，並來函稱有現場查看，且員警拍照之相片亦似乎停在
    紅線上，惟伊承認其車前保險桿係壓在紅線末端，但車子移
    開後，仔細查看地上停車位置則無明顯紅線云云，並提出其
    自行拍攝之現場照片三張為證。經查，異議人所有前述車號
    營業用小客車所停放之地點確經劃設有禁止臨時停車之紅色
    實線標線，有卷附原舉發單位採證照片一幀在卷可稽，復經
    原舉發單位在異議人提出申訴後至現場勘查，仍認該處紅線
    明顯等情，有臺北市政府警察局松山分局九十五年五月十日
    北市警松分交字第０九五三一四七二四００號函附卷可參，
    而就異議人所提出其自行拍攝之現場照片三張中，該車所停
    放地點之沿人行道外側道路路面所劃設紅色實線標線雖有部
    分較為黯淡之現象，仍無礙於該處設有紅色標線之辨識性，
    再參諸異議人亦不否認所停放位置之前方車輪下方確有明顯
    紅色標線，由舉發時所攝照片且可見該部分紅色標線甚為明
    顯，異議人停放該處時既知悉該處前方屬於紅色標線劃設區
    域，衡情其停放時對其後區域是否亦有紅色標線設置自當進
    一步加以查看，以上開紅線部分雖黯淡但經查看仍足以辨識
    確有紅色標線存在，及該處前後方同有紅色標線存在之情狀
    ，有上述現場照片三張在卷可考，異議人對該處仍屬紅色標
    線區域一事自難諉為不知，異議人所辯要無可採，是異議人
    確有上開違規行為，堪以認定。
四、綜上所述，本件異議人所有之車輛確有於前揭時地在禁止臨
    時停車處所停車之違規行為，洵堪認定。從而，原處分機關
    依道路交通管理處罰條例第五十六條第一項第一款及違反道
    路交通管理事件統一裁罰標準及處理細則所訂之違反道路交
    通管理事件統一裁罰標準表之規定裁處異議人罰鍰九百元，
    核無違誤，本件異議人之異議為無理由，應予駁回。
據上論斷，應依道路交通案件處理辦法第十九條，裁定如主文。
中    華    民    國    95    年    7     月    25    日
                  臺灣臺北地方法院交通法庭
                          法  官  林麗真
上正本證明與原本無異。
如不服本裁定，應於收受送達後五日內向本院提出抗告狀。
                          書記官  蕭承信
中    華    民    國    95    年    7     月    25    日


司法院資訊處製作；財團法人民間司法改革基金會備份。
